# 投资并购款中的利息账务处理

提问人：gutanxue 时间：2021-04-19 10:34:00
请教陈版及论坛中的老师们如下问题：
A公司收购B公司下属C公司股权并取得控制权，收购协议约定的总对价 16 亿元，分阶段支付，其中某阶段款6.5亿元的支付需加算利息，按6.5%年利率，计息期间自协议签订日至实际支付日。截止目前，该部分阶段款及利息都尚未支付。
请问，A公司在确认对C公司的投资成本时，该部分利息是应当计入长期股权投资，并在编制合并报表的时候计入商誉？还是应当计入当期损益（财务费用）？
如计入长期股权投资，协议中未明确约定该阶段款的支付日，无法计算确定的利息金额，该如何预计？
如计入当期损益，是在实际支付时计入，还是需要在起息日至实际支付日的每个会计期间计提？

回答人：chenyiwei
股权投资不属于借款费用准则界定的“符合资本化条件的资产”，因此对应的利息支出在发生时（按实际利率法计算确认）直接费用化计入财务费用处理。